【裁判字號】    99,易,1943
【裁判日期】    991130
【裁判案由】    違反性騷擾防治法
【裁判全文】
臺灣高雄地方法院刑事判決              99年度易字第1943號
公  訴  人  臺灣高雄地方法院檢察署檢察官
被      告  何應佳
上列被告因違反性騷擾防治法案件，經檢察官提起公訴（99年度
偵字第12389 號），本院判決如下：
    主  文
何應佳意圖性騷擾，乘人不及抗拒而為觸摸其胸部之行為，處有
期徒刑肆月，如易科罰金，以新臺幣壹仟元折算壹日。
    事  實
一、何應佳於民國99年3 月20日10時20分許，駕駛車牌號碼9021
    -QR 號自用小貨車行經址設在高雄縣○○鄉○○村○○路3
    之13號之「○○檳榔攤」前，見代號RG09-9901 號成年女子
    （姓名年籍均詳卷，下稱A 女）獨自看顧該檳榔攤，竟意圖
    性騷擾，籍口向A 女購買「MORE」牌香菸1 包，並當A 女打
    開車門彎身進入以左手交付香菸及零錢時，何應佳即以左手
    接獲香菸及零錢，並以右手由下而上掐捏A 女之左胸，A 女
    驚嚇之餘立刻用手撥開何應佳之右手退出車外，並大聲喝斥
    質問及要求何應佳離開該檳榔攤等語，惟何應佳卻相應不理
    ，並繼續對A 女淫笑約1 分鐘後始駕車離開。嗣A 女隨即撥
    打電話予該檳榔攤之負責人○○○告知上情並報警處理，始
    悉上情。
二、案經A 女訴由高雄縣政府警察局仁武分局報告臺灣高雄地方
    法院檢察署檢察官偵查起訴。
    理  由
一、按被告以外之人於審判外之陳述，雖不符刑事訴訟法第159
    條之1 至第159 條之4 之規定，而經當事人於審判程序同意
    作為證據，法院審酌該言詞陳述或書面陳述作成時之情況，
    認為適當者，亦得為證據，刑事訴訟法第159 條之5 第1 項
    定有明文。本件檢察官、被告何應佳於本院審判程序時，就
    本判決所引用審判外之言詞或書面陳述，均明示同意有證據
    能力，本院認該具有傳聞證據性質之證據，其取得過程並無
    瑕疵，且與待證事實具有關聯性，證明力非明顯過低，以之
    作為證據係屬適當，認俱有證據能力。
二、訊據被告何應佳固坦承於上開時間，曾至「○○檳榔攤」向
    A 女購買香菸等情，惟矢口否認有性騷擾之犯行，辯稱：當
    天係向A 女拿取香菸時，不小心碰觸到A 女的身體，並非性
    騷擾亦無故意掐捏A 女的胸部云云。經查：
（一）被告於上開時間，駕駛車牌號碼9021-QR 號，車主登記為
      「○○五金企業有限公司」之藍色自用小貨車至前揭「○
      ○檳榔攤」前，向當時在該檳榔攤負責販賣檳榔、香菸之
      被害人A 女表示購買香菸等情，業據被害人於警詢時指述
      綦詳，並有車籍查詢基本資料詳細畫面1 紙附卷可稽（警
      卷第4 頁、第11頁），亦為被告所不爭，此部分之事實，
      應堪認定。
（二）證人即被害人於警詢及偵訊時證稱：被告當時開1 臺車牌
      號碼9201-QR 自小貨車至我工作檳榔攤要買香菸，我拿香
      菸及找的零錢給他時，他的右手就掐住我的左胸，由下往
      上掐，我就打下去，並問他幹什麼，叫他快走，他不走，
      我就回櫥窗櫃（即檳榔攤），他還是不走並一直笑，我就
      用我的手機打給我老闆○○○的手機（電話號碼詳卷），
      後來被告才開車走等語明確（警卷第6 頁至第8 頁，偵卷
      第7 頁、第8 頁），其於本院審理時更詳為證述稱：因被
      告外形長相比較特殊，對其印象比較深刻，他（指被告）
      從我上班第2 天起，每天1 次至2 次到我服務的檳榔攤買
      香菸，每次要買東西時不會將車開到我的窗戶（邊），而
      是要我下檯子打開他的車門，前4 天到案發前1 日他都是
      正常的，比較特殊的情形是他會言語騷擾，不會肢體騷擾
      ；而第5 天就是案發當天，他也是要我開他副駕駛座那邊
      門，要我一定要彎上半身進車子裡面，不然他就不講話，
      我只好這樣做，因我是從事這方面的工作，所以我彎腰進
      入他車內問他要買什麼，再回去拿東西並找錢給他，而就
      在我將貨交給他時，開車門彎腰進入他車內，將我左手拿
      的東西給他時，他左手接過東西後即乘我不注意用右手強
      抓我胸部，為何我說是那是強抓，是因為我用手撥開他的
      手後他才放開，最讓我氣憤的是我問他時他還笑笑的，讓
      我覺得很受辱等情綦詳（本院卷第13頁背面），核與證人
      即「○○檳榔攤」負責人李○○於偵訊結證：A 女於99年
      3 月20日有打電話向我求救，她一直哭，我問她什麼事情
      ，她說有位客人抓她的胸部，我在接到電話後約15分鐘就
      趕到現場乙節（偵卷第17頁、第18頁）大致相符。再佐以
      證人李○○所使用之行動電話，於上開案發時間後旋即接
      獲被害人撥打的電話，並於該日10時30分13秒許撥打「11
      3 」全國婦幼保護專線報警，另高雄縣政府警察局仁武分
      局澄觀派出所於前揭所述之時間（即99年3 月20日10時30
      分許），亦確實接獲性騷擾報案等情，有上開行動電話之
      通聯資料查詢單及性騷擾事件申訴書各1 份在卷可參（警
      卷第9 頁，偵卷第9 頁），復與上開被害人、證人李○○
      所證述之時間、情節相互吻合。因被害人、證人○○○與
      被告並無怨隙仇恨，應無故意虛偽證述、羅織被告罪名之
      必要，況遭性騷擾侵害之婦女不僅容易造成心靈上之創傷
      ，更可能因此產生心理上之障礙，如提起訴訟，一再面對
      司法程序上之傳喚、證述，心理、生理及工作上所受之煎
      熬，亦非一般財產上之損失，利用金錢賠償即可獲得彌補
      可資比喻，而被害人雖於本案案發前即罹患重度憂鬱症等
      情形，惟於案發後產生「病況不穩定及多吃藥物」、「有
      失眠、情緒欠穩、類似解離症狀等‥目前症狀仍十分不穩
      定，必須持續治療」等狀況，有99年3 月24日心晴診所及
      99年4 月28日高雄榮民總醫院所出具之診斷證明書各1 紙
      附卷供參（卷附於偵卷證物袋內），足認被害人應無蓄意
      提起本案訴訟，而使本身再度遭受精神疾病困擾之可能，
      是被害人證述遭受被告性騷擾之情節，應非子虛；再者，
      依被害人所證述，被告係由下往上掐捏被害人左胸部，經
      被害人用手撥開後，始免繼續遭受性騷擾，此情核與一般
      拿取東西不慎碰觸，僅手與身體稍微之接觸並旋即縮手之
      情狀截然不同；況被告經被害人用手撥開並大聲喝斥後，
      尚留於該地對被害人淫笑，如非有意觸摸被害人之胸部，
      理應加以解釋並向被害人道歉，然卻刻意淫笑並駐足，顯
      見被告前揭之行為，均與常情相悖，益徵被告主觀上有意
      圖性騷擾被害人之犯意。從而，參諸上開證詞及相關之證
      據，被告趁被害人彎身進入自用小貨車交付購買之香菸及
      找付零錢之際，意圖性騷擾而以右手掐捏被害人左胸部之
      事實，應可採認，是被告上開所辯，要屬卸責之詞，諉難
      憑採。
（三）綜上所述，本件事證明確，被告於上揭時、地乘被害人不
      及抗拒之際，以其右手掐捏被害人左胸部之犯行，堪予認
      定，應依法論科。
三、核本件被告所為，係犯性騷擾防治法第25條第1 項意圖性騷
    擾，乘人不及抗拒而為觸摸其胸部之行為罪。爰審酌被告明
    知對他人之胸部，不得任意觸碰之，竟為逞一己私欲，不尊
    重被害人工作及身體自主權，竟趁被害人交付香菸及零錢不
    及抗拒之際，在上開其駕駛之自用小貨車內，任意對被害人
    之胸部加以掐捏，更於犯行後滯留於該地淫笑，遲至被害人
    斥責後始駕車離去，不僅造成被害人心理受創並復發精神方
    面之疾病，更使被害人惟恐被告再次騷擾而辭去該工作，頓
    失其經濟之來源，且犯後飾詞否認犯行，顯無任何悔意，所
    為實屬不該，惟念其並無前案犯行，有臺灣高等法院被告前
    案紀錄表1 份在卷可稽，素行尚可，暨參以犯罪動機、手段
    、目的等一切情狀，量處如主文所示之刑，並諭知易科罰金
    之折算標準，以示懲儆。
據上論斷，應依刑事訴訟法第299 條第1 項前段，性騷擾法防治
法第25條第1 項，刑法第11條前段、第41條第1 項前段，判決如
主文。
本案經檢察官顏漢文到庭執行職務。
中    華    民    國    98    年    11    月    30    日
                  刑事第十二庭  審判長法  官  黃建榮
                                      法  官  陳川傑
                                      法  官  林勳煜
以上正本證明與原本無異。
如不服本判決應於收受判決後10日內向本院提出上訴書狀，並應
敘述具體理由。其未敘述上訴理由者，應於上訴期間屆滿後20日
內向本院補提理由書(均須按他造當事人之人數附繕本)「切勿逕
送上級法院」。
中    華    民    國    98    年    11    月    30    日
                                      書記官  莊正彬
附錄本案論罪法條：
性騷擾防治法第25條第1項：
意圖性騷擾，乘人不及抗拒而為親吻、擁抱或觸摸其臀部、胸部
或其他身體隱私處之行為者，處2 年以下有期徒刑、拘役或科或
併科新臺幣10萬元以下罰金。

司法院資訊處製作；財團法人民間司法改革基金會備份。
